臺灣彰化地方法院刑事判決　　　　　　　96年度易字第1677號
公　訴　人　臺灣彰化地方法院檢察署檢察官
被　　　告　丙○○
　　　　　　　　　　（另案羈押於臺灣彰化看守所）
被　　　告　乙○○
上列被告因竊盜等案件，經檢察官提起公訴（96年度偵字第9712
號），本院依簡式審判程序判決如下：
    主  文
丙○○共同攜帶兇器竊盜，累犯，處有期徒刑捌月，扣案乙炔切
割工具壹組及乙炔鋼瓶壹瓶、氧氣鋼瓶壹瓶均沒收。又共同攜帶
兇器竊盜，累犯，處有期徒刑捌月，扣案乙炔切割工具壹組及乙
炔鋼瓶壹瓶、氧氣鋼瓶壹瓶均沒收。又共同攜帶兇器竊盜，累犯
，處有期徒刑捌月，扣案乙炔切割工具壹組及乙炔鋼瓶壹瓶、氧
氣鋼瓶壹瓶均沒收。應執行有期徒刑壹年陸月，扣案乙炔切割工
具壹組及乙炔鋼瓶壹瓶、氧氣鋼瓶壹瓶均沒收。
乙○○共同攜帶兇器竊盜，處有期徒刑捌月，扣案乙炔切割工具
壹組及乙炔鋼瓶壹瓶、氧氣鋼瓶壹瓶均沒收。又共同攜帶兇器竊
盜，處有期徒刑捌月，扣案乙炔切割工具壹組及乙炔鋼瓶壹瓶、
氧氣鋼瓶壹瓶均沒收。又共同攜帶兇器竊盜，處有期徒刑捌月，
扣案乙炔切割工具壹組及乙炔鋼瓶壹瓶、氧氣鋼瓶壹瓶均沒收。
應執行有期徒刑壹年陸月，扣案乙炔切割工具壹組及乙炔鋼瓶壹
瓶、氧氣鋼瓶壹瓶均沒收。
    犯罪事實
一、丙○○曾於民國93年間，因竊盜案件，經本院以93年度易字
    第144 號判決判處有期徒刑6 月確定，經送監執行，於94年
    4 月10日縮刑期滿執行完畢；又於95年間，因竊盜案件，經
    本院以95年度易字第929 號判決判處有期徒刑4 月確定，甫
    於96年6 月18日縮刑期滿執行完畢。仍不知警惕，見彰化縣
    彰化市○○路172 號旁未設置圍牆門鎖之空地上，堆置有彰
    化市公所清潔隊所有、公務員職務上掌管之垃圾子母車數臺
    ，竟與乙○○共同基於意圖為自己不法之所有之竊盜犯意聯
    絡，及損壞公務員職務上掌管物品之犯意聯絡，於附表編號
    1 至3 所示時間，共乘由乙○○（起訴書誤載為丙○○）駕
    駛之車牌號碼GE-7655 號自用小貨車，攜帶乙○○所有客觀
    上足以對人之生命、身體構成危害之兇器乙炔切割工具1 組
    及乙炔鋼瓶1 瓶、氧氣鋼瓶1 瓶，於附表編號1 至3 所示之
    時間、地點，由乙○○以乙炔切割器將附表編號1 至3 所示
    之鐵蓋切離其定著處，而損壞上開垃圾子母車後，丙○○將
    該等鐵蓋搬運至上開自用小貨車上，以此方式竊取得手後，
    將之以附表編號1 至3 所示方式變賣得款，均分花用。嗣經
    警循線查獲上情。
二、案經彰化縣彰化市公所訴由彰化縣警察局彰化分局報告臺灣
    彰化地方法院檢察署檢察官偵查起訴。
    理  由
一、上揭犯罪事實，業據被告乙○○、丙○○於警詢、偵查及本
    院審理時坦承不諱（見警卷、偵卷第7 、20頁、本院96年11
    月21日準備程序及審判筆錄），核與證人即彰化市公所員工
    甲○○（見警卷、本院96年11月21日審判筆錄）、花秀環保
    有限公司負責人沈嘉青、日發資源回收場負責人吳昕慧（均
    見警卷）證述情節相符，復有扣案乙炔切割器1 組及乙炔、
    氧氣鋼瓶各1 瓶、扣案物照片、監視器畫面、竊案現場相片
    共10張及贓物認保管單1 紙、日發資源回收場收據1 紙、花
    秀資源回收場收據2 紙、彰化分局轄區資源回收場收購廢電
    線電纜線登錄簿影本1 份、GE-7655 號汽車車籍資料表附卷
    可稽（均見警卷），足資證明被告2 人自白皆與事實相符，
    堪予採信。綜上，本件事證明確，被告2 人犯行均堪認定。
二、刑法第138 條毀損公務員職務上掌管之物品罪，祇要對於公
    務員職務上所掌管之物品，有毀棄、損壞、隱匿或致令不堪
    用之任一行為，罪即成立。被告為竊取鐵蓋而破壞之垃圾子
    母車，係彰化市公所清潔隊所有，配發給垃圾車司機供載運
    垃圾使用，且垃圾車側面有噴漆標示「彰」、「子母垃圾車
    」，側邊及鐵蓋上亦有編號等字樣，除據甲○○證述明確外
    ，並有該垃圾子母車照片可按（見警卷），自屬公務員職務
    上所掌管之物品。又組成垃圾子母車之任一零件與配備，均
    具有其特定之功能性，如遭破壞或切除，使該垃圾車之外形
    改變、功能及作用喪失，即足成立損壞物品之罪，不以使該
    垃圾車喪失全部效用為必要（最高法院92年度臺上字第3388
    號判決意旨參照）。查被告2 人共同以乙炔切割器將垃圾車
    鐵蓋割下，不惟使垃圾車外觀改變，且已使其喪失清運垃圾
    之效用，亦經證人甲○○證述在卷（見本院96年11月21日審
    判筆錄第3 、4 頁），自已達於損壞之程度。
三、按乙炔切割器1 組及乙炔鋼瓶1 瓶、氧氣鋼瓶1 瓶，本身性
    質為金屬製品，且相互配合使用後，所產生之噴焰足以燒灼
    傷人，於客觀上具有危險性，足對人之身體、生命構成威脅
    ，屬兇器。核被告乙○○、丙○○先後3 次持上開乙炔切割
    器、鋼瓶等兇器，切割彰化市公所清潔隊所有之子母垃圾車
    鐵蓋而為竊盜犯行，均係犯刑法第321 條第1 項第3 款加重
    竊盜罪、同法第138 條損壞公務員職務上掌管之物品罪。被
    告乙○○、丙○○所為附表所示3 次犯行，均係由被告乙○○負責駕車、切割鐵蓋，由被告丙○○負責搬運鐵蓋，再推
    由其中1 人前往資源回收場變賣換現，渠等就上開加重竊盜
    、損壞公務員職務上掌管之物品犯行間，顯有有犯意聯絡及
    行為分擔，應論以共同正犯。又被告2 人先後3 次竊取垃圾
    子母車鐵蓋犯行，均係以一切割之竊取行為，同時觸犯刑法
    第321 條第1 項第3 款加重竊盜罪及同法第138 條損壞公務
    員職務上掌管之物品罪，皆為想像競合犯，均應從一重之加
    重竊盜罪處斷。被告2 人所犯3 次加重竊盜罪中，96年9 月
    21日、同年月22日均係在前次竊取物品變賣換現後，又另起
    意圖為自己不法所有之竊盜犯意，再度前往該址竊取鐵蓋，
    所犯附表所示3 次加重竊盜犯行，犯意各別，行為互殊，應
    予分論併罰。又公訴人雖未論列被告2 人涉犯損壞公務員職
    務上掌管之物品3 罪，惟該部分犯行與已起訴之3 次加重竊
    盜犯行間，分別有想像競合犯之裁判上一罪關係，均為起訴
    效力所及，本院自得併予審理。被告丙○○前於93年間，因
    竊盜案件，經本院以93年度易字第144 號判決判處有期徒刑
    6 月確定，經送監執行，於94年4 月10日縮刑期滿執行完畢
    ；又於95年間，因竊盜案件，經本院以95年度易字第929 號
    判決判處有期徒刑4 月確定，甫於96年6 月18日縮刑期滿執
    行完畢，有臺灣高等法院被告前案紀錄表在卷可按，其於受
    徒刑之執行完畢後，5 年以內故意再犯本件有期徒刑以上之
    3 罪，均為累犯，皆應依刑法第47條第1 項規定，加重其刑
    。爰審酌被告2 人不思以正當方式謀生，僅為圖謀私利，即
    以攜帶兇器、損壞公物方式，竊取鐵蓋變現花用，且竊取次
    數及數量非微，造成彰化市公所損失甚眾，犯後又未積極填
    補其損壞公物所侵害之公共利益，惟渠等犯後皆坦承犯行，
    態度尚佳，暨其智識程度、生活狀況等一切情狀，認公訴人
    就被告丙○○、乙○○3 次竊盜犯行均分別求處有期徒刑8
    月，核屬妥適，爰分別量處如主文所示之刑，並定其應執行
    刑，以示懲儆。又本件被告2 人所為3 次犯行之犯罪時間均
    非在96年4 月24日以前，皆不符合中華民國九十六年罪犯減
    刑條例之減刑條件，尚無從依上開條例減刑，附此敘明。
四、按沒收為從刑之一種，依主從不可分之原則，應附隨緊接於
    主刑之下而同時宣告；又共同正犯因相互間利用他人之行為
    ，以遂行其犯意之實現，本於責任共同之原則，有關沒收部
    分，對於共犯間供犯罪所用之物，自均應為沒收之諭知（最
    高法院91年度臺上字第5583號判決意旨參照）。扣案乙炔切
    割器1 組、乙炔鋼瓶1 瓶、氧氣鋼瓶1 瓶，均係被告乙○○
    所有，供被告2 人共犯本案3 次竊盜犯行所用之物，揆諸上
    開說明，應依刑法第38條第1 項第2 款規定，對被告2 人均
    為沒收之諭知。
據上論斷，應依刑事訴訟法第273 條之1 第1 項、第299 條第1
項前段，刑法第28條、第321 條第1 項第3 款、第138 條、第55
條、第47條第1 項、第51條第5 款、第38條第1 項第2 款，判決
如主文。
本案經檢察官余建國到庭執行職務。
中　　華　　民　　國　　96　　年　　11　　月　　30　　日
                  刑事第五庭   法  官  楊舒嵐
以上正本證明與原本無異。
如不服本判決，應於判決送達後10日內，向本院提出上訴書狀，
上訴書狀應「敘述具體上訴理由」，並按他造當事人之人數附繕
本。「切勿逕送上級法院」。
告訴人或被害人對於判決如有不服具備理由請求檢察官上訴者，
其上訴期間之計算係以檢察官收受判決正本之日期為準。
中　　華　　民　　國　　96　　年　　12　　月　　4 　　日
                               書記官  張木松
附表：
┌──┬──────┬─────┬────────┬────────┬───────┐
│編號│    時間    │   地點   │    竊取物品    │   變賣方式     │變賣所得（新臺│
│    │            │          │                │                │幣）          │
├──┼──────┼─────┼────────┼────────┼───────┤
│    │96年9 月14日│彰化縣彰化│彰化市公所清潔隊│至彰化縣花壇鄉花│每公斤53元，共│
│  1 │上午或下午某│市○○路  │所有垃圾車鐵蓋33│南路145 號「日發│計1,749元     │
│    │時          │172 號旁  │公斤            │資源回收有限公司│              │
│    │            │          │                │」，由丙○○、張│              │
│    │            │          │                │文東一同與該回收│              │
│    │            │          │                │場負責人接洽變賣│              │
│    │            │          │                │。              │              │
├──┼──────┼─────┼────────┼────────┼───────┤
│    │96年9 月21日│彰化縣彰化│彰化市公所清潔隊│至彰化縣花壇鄉花│每公斤50元，共│
│  2 │下午1 時許  │市○○路  │所有垃圾車鐵蓋10│秀路「花秀環保有│計5,100元     │
│    │            │172 號旁  │2 公斤          │限公司」，由張文│              │
│    │            │          │                │東自稱「張文山」│              │
│    │            │          │                │，與該回收場負責│              │
│    │            │          │                │人接洽變賣。    │              │
│    │            │          │                │                │              │
├──┼──────┼─────┼────────┼────────┼───────┤
│    │96年9 月22日│彰化縣彰化│彰化市公所清潔隊│至彰化縣花壇鄉花│每公斤50元，共│
│  3 │上午9 時許  │市○○路  │所有垃圾車鐵蓋20│秀路「花秀環保有│計1,010元     │
│    │            │172 號旁  │.2公斤          │限公司」，由張文│              │
│    │            │          │                │東自稱「張文山」│              │
│    │            │          │                │，與該回收場負責│              │
│    │            │          │                │人接洽變賣。    │              │
└──┴──────┴─────┴────────┴────────┴───────┘
附錄論罪科刑法條：
刑法第321條
竊盜罪而有左列情形之一者，處6 月以上、5 年以下有期徒刑：
一  夜間侵入住宅或有人居住之建築物、船艦或隱匿其內而犯
    之者。
二  毀越門扇、牆垣或其他安全設備而犯之者。
三  攜帶兇器而犯之者。
四  結夥3人以上而犯之者。
五  乘火災、水災或其他災害之際而犯之者。
六  在車站或埠頭而犯之者。
前項之未遂犯罰之。
刑法第138條
毀棄、損壞或隱匿公務員職務上掌管或委託第三人掌管之文書、
圖畫、物品，或致令不堪用者，處5 年以下有期徒刑。
